it: Stile dell'apparecchio di illuminazione a soffitto: Bowl; In gabbia; Tamburo; Montaggio a filo; Lineare; Incassato; Montaggio semi-a filo; Faretto orientabile; Altro
fi: Kattovalon kiinnitystyyli: Kulho; Häkki; Rumpu; Upotettava; Lineaarinen; Upotettu; Puoliuppoasennus; Käännettävä pää; Muu
ko: 천장 조명 기구 스타일: 그릇; 케이지; 드럼; 직부등; 선형; 매립등; 반직부등; 레일 조명; 기타
nl: Stijl plafondarmatuur: Schaal; Kooi; Trommel; Volledige inbouw; Lineair; Verzonken inbouw; Half-inbouw; Railspot; Overig
ja: 天井照明器具のスタイル: ボウル; ケージ; ドラム; フラッシュマウント; リニア; 埋め込み型; セミフラッシュマウント; トラックヘッド; その他
sv: Stil på taklampa: Skål; Bur; Trumma; Infälld montering; Linjär; Infälld; Halvinfälld montering; Skenspot; Övrigt
bg-BG: Стил на осветително тяло за таван: Таванен плафон тип „купа“; Решетка; Цилиндричен таванен плафон; Повърхностен монтаж; Линеен таванен осветител; Вградени; Полу-вграден монтаж; Релсови; Друго
es: Estilo de aplique de techo: Tazón; Jaula; Tambor; Montaje empotrado; Lineal; Empotrado; Montaje semiempotrado; Cabezal de pista; Otros
sk-SK: Štýl upevnenia stropného svietidla: Misa; Klietka; Bubon; Prisadená montáž; Lineárny; Zapustené; Poloprisadená montáž; Smerová hlavica na lište; Iné
pl: Styl sufitowej oprawy oświetleniowej: Miska; Klatka; Bęben; Montaż przysufitowy; Liniowa; Oprawa wpuszczana; Montaż półprzysufitowy; Głowica do szynoprzewodu; Pozostałe
en: Ceiling light fixture style: Bowl; Cage; Drum; Flush Mount; Linear; Recessed; Semi-Flush Mount; Track Head; Other
pt-PT: Estilo da luminária de teto: Cúpula; Gaiola; Tambor; Montagem encastrada; Linear; Encastrado; Instalação semi-encastrada; Cabeça de calha; Outro
pt-BR: Estilo da instalação de luzes de teto: Bowl; Gaiola; Tambor; Montagem embutida; Linear; Recuado; Instalação semi-embutida; Spot para trilho; Outro
th: รูปแบบโคมไฟเพดาน: ทรงชาม; ทรงกรง; ทรงกระบอก; แบบฝังแนบฝ้า; ทรงเส้นตรง; แบบฝังใต้ฝ้า; แบบฝังกึ่งแนบฝ้า; แบบไฟราง; อื่นๆ
ru: Стиль потолочного светильника: Чаша; Клетка; Барабан; Монтаж заподлицо; Линейный; Встраиваемый; Крепление наполовину заподлицо; Головка отслеживания; Другой
sl-SI: Slog stropnega svetila: Bazen; Kletka; Bobenska; Vgradna montaža; Linearna; Vgradna; Polvgradna montaža; Glava sledi; Druga
fr: Style du luminaire de plafond: Bol; Cage; Tambour; Montage encastré; Linéaire; Encastré; Montage semi-encastré; Spot sur rail; Autre
hu: Mennyezet-világítótest stílusa: Medence; Ketrec; Dob; Süllyesztett szerelés; Lineáris; Beépített; Félig süllyesztett szerelés; Sínes; Egyéb
cs: Styl stropního svítidla: Mísa; Klec; Buben; Přisazené; Lineární; Zápustné; Částečně přisazené; Bodové na lištu; Jiné
tr: Tavan aydınlatma armatürü stili: Kubbe; Kafes; Silindir; Gömme Montaj; Lineer; Gömme; Yarı Gömme Montaj; Ray spot; Diğer
lt-LT: Lubinio šviestuvo stilius: Dubuo; Narvas; Būgnas; Įleidžiamas montavimas; Linijinis; Įleidžiamas; Pusiau įleidžiamas montavimas; Bėginio tipo galvutė; Kita
de: Deckenleuchtenstil: Bowl; Käfig; Trommel; Unterputzmontage; Linear; Vertieft; Halbeinbaumontage; Schienensystem; Sonstiges
ro-RO: Stil de corp de iluminat de tavan: Bol; Cușcă; Tambur; Montare încastrată; Liniar; Încastrat; Montare semiîncastrată; Cap pe șină; Altele
vi: Kiểu dáng đèn trần: Bát; Lồng; Hình trống; Ốp trần; Tuyến tính; Âm trần; Bán âm trần; Đèn rọi ray; Khác
zh-TW: 吸頂燈具風格: 碗形; 籠形; 鼓形; 貼頂式; 線形; 崁燈; 半貼頂式安裝; 軌道燈; 其他
zh-CN: 吸顶灯具样式: 碗式; 笼式; 滚筒式; 吸顶式; 直线式; 嵌入式; 半吸顶式; 轨道头型; 其他
da: Loftslampebeslags design: Skål; Bur; Tromme; Flush-montering; Lineær; Indbygget; Semi-flush-montering; Skinnebelysning; Andet
nb: Taklysarmaturstil: Bolle; Bur; Tromme; Innfelt montering; Lineær; Innfelt; Halvinnfelt montering; sporhode; Annet
el: Στυλ φωτιστικού οροφής: Ημισφαιρικό; Κλωβός; Τύπου Drum; Χωνευτό/Επιφανειακής τοποθέτησης χαμηλού προφίλ; Γραμμικό; Χωνευτό; Ημι-επιφανειακής τοποθέτησης; Κεφαλή ράγας; Άλλο
hr-HR: Stil stropne rasvjete: Oblik zdjele; Kavezni; Bubanj; Nadgradna; Linearni; Ugradbena; Djelomično nadgradna; Tračna rasvjeta; Ostalo